【裁判字號】    92,訴緝,140
【裁判日期】    920903
【裁判案由】    毒品危害防制條例
【裁判全文】
臺灣板橋地方法院刑事判決                        九十二年度訴緝字第一四號
    公  訴  人  臺灣板橋地方法院檢察署檢察官
    被      告  甲○○
右列被告因違反毒品危害防制條例案件，經檢察官提起公訴（九十一年度毒偵字第二
四○四號），本院判決如左：
    主  文
甲○○施用第一級毒品，累犯，處有期徒刑拾壹月。扣案之海洛因壹包（驗餘淨重零
點零八公克），沒收銷燬之；扣案之注射針筒壹支，沒收之。
    事  實
一、甲○○曾有賭博、違反肅清煙毒條例、違反麻醉藥品管理條例、竊盜等前科，其
    於民國（下同）八十九年間因竊盜案件，經本院於八十九年三月二十九日以八十
    九年度易字第八四八號判決有期徒刑五月，且經臺灣高等法院於八十九年六月二
    十三日以八十九年度上易字第二○八七號判決駁回上訴確定；復於八十九年因違
    反毒品危害防制條例案件，經本院於八十九年五月二十六日以八十九年度訴字第
    五二九號判決有期徒刑十月確定。二罪合併執行有期徒刑一年二月，並於九十一
    年一月九日縮刑期滿執行完畢。又因施用毒品案件，經本院以八十七年毒聲字第
    四八○號裁定送觀察、勒戒後，認有繼續施用之傾向，並於八十七年七月二十日
    經本院以八十七年度毒聲字第八三七號裁定送強制戒治，嗣經裁定停止戒治付保
    護管束，於八十八年七月二十日強制戒治一年期滿，由臺灣板橋地方法院檢察署
    檢察官於八十八年七月三十日以八十八年度戒毒偵字第一號不起訴處分確定。復
    於八十九年間二犯施用毒品案件，經本院以八十九年度毒聲一二四四號裁定強制
    戒治，並於九十年二月十七日執行完畢（停止戒治後保護管束期滿未經撤銷），
    且二犯施用毒品刑事部分，業經本院於八十九年五月二十六日以八十九年度訴字
    第五二九號判決有期徒刑十月確定。詎甲○○猶不知悔改，竟基於三犯施用第一
    級毒品海洛因之犯意，於九十一年七月八日某時，在臺北縣板橋市某友人住處，
    以針筒注射方式，施用第一級毒品海洛因一次。嗣於九十一年七月九日晚間十時
    十五分許，為警在臺北縣板橋市○○街四三巷十二號前查獲，並扣得供其施用之
    第一級毒品海洛因一包（驗餘淨重為○．○八公克），及其所有供施用毒品使用
    之注射針筒一支，始偵知上情。並另由本院於九十一年八月二十三日以九十一年
    度毒聲字第二七一二號裁定令入戒治處所強制戒治一年。
二、案經臺北縣政府警察局板橋分局報請臺灣板橋地方法院檢察署檢察官偵查起訴。
    嗣甲○○逃匿，經本院通緝到案。
    理  由
一、訊據被告甲○○坦承於上揭時地施用第一級毒品海洛因犯行，並有扣案白色粉末
    一包及注射針筒一支可證；前開白色粉末經送法務部調查局以化學呈色法及氣相
    層析質譜儀分析法檢驗結果，確含第一級毒品海洛因成份，驗餘淨重為○．○八
    公克，有該部九十一年七月三十日調科壹字第○六○○○六三四○號鑑驗通知書
    一件附卷可稽。再被告為警查獲後採集之尿液，經送臺灣檢驗科技股份有限公司
    以酵素免疫分析法及氣相層析質譜儀法檢驗結果，呈嗎啡陽性反應，亦有該公司
    九十一年七月二十九日濫用藥物尿液檢驗報告一件在卷可考。堪認被告前開不利
    於己之自白與事實相符。雖被告於偵查中否認犯行，惟與前揭積極證據有悖，顯
    係畏罪卸責之詞，不足採信。事證明確，被告犯行洵堪認定。
二、按被告甲○○前因施用毒品案件，經本院以八十七年毒聲字第四八○號裁定送觀
    察、勒戒後，認有繼續施用之傾向，並於八十七年七月二十日經本院以八十七年
    度毒聲字第八三七號裁定送強制戒治，嗣經裁定停止戒治付保護管束，於八十八
    年七月二十日強制戒治一年期滿，由臺灣板橋地方法院檢察署檢察官於八十八年
    七月三十日以八十八年度戒毒偵字第一號不起訴處分確定。復於八十九年間二犯
    施用毒品案件，經本院以八十九年度毒聲一二四四號裁定強制戒治，並於九十年
    二月十七日執行完畢（停止戒治後保護管束期滿未經撤銷），且二犯施用毒品刑
    事部分，業經本院於八十九年五月二十六日以八十九年度訴字第五二九號判決有
    期徒刑十月確定，有臺灣高等法院被告全國前案紀錄表一件、上揭案件裁定、不
    起訴處分書、判決書附卷可憑。被告本次三犯施用海洛因之犯行，係犯毒品危害
    防制條例第十條第一項之施用第一級毒品罪。其施用前後持有第一級毒品海洛因
    之低度行為，應為其施用之高度行為所吸收，不另論罪。又被告曾於八十九年間
    因竊盜案件，經本院於八十九年三月二十九日以八十九年度易字第八四八號判決
    有期徒刑五月，且經臺灣高等法院於八十九年六月二十三日以八十九年度上易字
    第二○八七號判決駁回上訴確定；復於八十九年因違反毒品危害防制條例案件，
    經本院於八十九年五月二十六日以八十九年度訴字第五二九號判決有期徒刑十月
    確定。二罪合併執行有期徒刑一年二月，並於九十一年一月九日縮刑期滿執行完
    畢，有前揭臺灣高等法院被告全國前案紀錄表一件可佐，其於前案有期徒刑執行
    完畢後五年以內再犯本件之罪，為累犯，應加重其刑。爰審酌被告曾有多項前科
    、素行不佳，其智識程度，毒品海洛因戕害身心、害人害己及被告前因施用海洛
    因為法院判刑及送觀察、勒戒，猶不思戒除惡習，仍一再施用海洛因以及被告犯
    罪後坦承犯行等一切情狀，量處如主文所示之刑，以示懲儆。至扣案之第一級毒
    品海洛因一包，除鑑定過程已滅失部分外（驗餘淨重○．○八公克），應依毒品
    危害防制條例第十八條第一項前段之規定，沒收銷燬之；而扣案之注射針筒一支
    ，為被告所有供施用第一級毒品海洛因所用之物，爰依刑法第三十八條第一項第
    二款之規定沒收之。
據上論斷，應依刑事訴訟法第二百九十九條第一項前段，毒品危害防制條例第十條第
一項、第十八條第一項前段，刑法第十一條前段、第四十七條、第三十八條第一項第
二款，判決如主文。
本案經檢察官許梨雯到庭執行職務
中    華    民    國      九十二      年      九      月      三      日
                                      臺灣板橋地方法院刑事第一庭
                                          法  官  高    玉    舜
右正本證明與原本無異。
如不服本判決，應於判決送達後十日內，向本院提出上訴狀。
                                          書記官  田    世    杰
中    華    民    國      九十二      年      九      月      四      日
附錄本案論罪科刑法條全文：
毒品危害防制條例第十條
施用第一級毒品者，處六月以上五年以下有期徒刑。
施用第二級毒品者，處三年以下有期徒刑。


司法院資訊處製作；財團法人民間司法改革基金會備份。
